【裁判字號】    97,訴,830
【裁判日期】    970930
【裁判案由】    違反槍砲彈藥刀械管制條例
【裁判全文】
臺灣臺北地方法院刑事判決               97年度訴字第830號
公  訴  人  臺灣臺北地方法院檢察署檢察官
被      告  甲○○
            乙○○
上二人共同
指定辯護人  本院公設辯護人唐禎祺
上列被告等因違反槍砲彈藥刀械管制條例案件，經檢察官提起公
訴（97年度偵字第6574號），本院判決如下：
    主  文
甲○○、乙○○共同未經許可，持有可發射子彈具有殺傷力之改
造手槍，均累犯，分別處有期徒刑年貳月、年陸月，均併科
罰金新臺幣伍萬元，罰金如易服勞役，均以新臺幣壹仟元折算壹
日。扣案之改造手槍（槍枝管制編號：0000000000號
，含彈匣壹個）壹枝沒收之。
    事  實  及  理  由
壹、構成犯罪之事實
  一、甲○○前於民國93年間因偽造文書案件，經本院判處有期
      徒刑5月，緩刑2年確定；嗣於94、95年間因毒品、槍砲、
      詐欺案件，分別經本院判處有期徒刑5月、4月、3 月確定
      ，嗣經定應執行有期徒刑10月，並與前開偽造文書案件經
      撤銷緩刑後之有期徒刑5月併付執行，於96年5月31日因縮
      短刑期執行完畢出獄。乙○○前於94及96年間分別因毒品
      案件，經本院判處有期徒刑4月、5月確定，並分別於94年
      8月3日、96年3 月27日易科罰金執行完畢。竟均仍不知悔
      改，明知未經許可，不得持有可發射子彈具有殺傷力之改
      造手槍，先由乙○○於93年3 月間某日，在臺北市永吉國
      中附近某公園，自真實姓名年籍不詳、綽號「大雷」之成
      年男子處，取得可發射子彈具有殺傷力之改造手槍（槍枝
      管制編號：0000000000號，含彈匣1個）1枝，而自斯時起
      ，未經許可持有該改造手槍並藏放於其臺北市○○區○○
      路120 巷43弄2號5樓住處內。嗣因甲○○在外與人結仇，
      為維護自身安全，經與乙○○商定後，甲○○乃與乙○○
      共同基於未經許可持有可發射子彈具有殺傷力改造手槍之
      犯意聯絡，自97年3 月10日起，由乙○○將上開改造手槍
      放置在由甲○○所租用之車號5153-QG 號自用小客車內，
      於甲○○及乙○○共同出入時，作為防身之用。嗣因甲○
      ○所承租之上開自用小客車租金未付，遭車行人員陳文閔
      於97年3 月19日凌晨在臺北市○○區○○街尋得該車輛，
      見乙○○取車，乃要求乙○○帶同前往甲○○住處，途中
      經發現車內藏放上開改造手槍而報警，乃為警於同日3 時
      15分在臺北市中山區○○○路、錦州街口查獲，並扣得前
      開改造手槍，方循線查悉上情。
  二、案經臺北縣政府警察局新莊分局報請臺灣臺北地方法院檢
      察署檢察官偵查起訴。
貳、認定犯罪事實所憑之證據及理由
  一、被告甲○○、乙○○於警詢、檢察官訊問及本院審理時之
      自白：證明上開之犯罪事實。
  二、證人陳文閔於警詢時之證述：證明上開改造手槍查獲之經
      過。
  三、內政部警政署刑事警察局（下稱刑事警察局）97年4 月10
      日刑鑑字第0970041117號槍彈鑑定書：鑑定結果，送鑑手
      槍1 枝（槍枝管制編號：0000000000號），認係改造手槍
      ，由仿BERETTA 廠84型半自動手槍製造之槍枝，車通金屬
      槍管內阻鐵而成，擊發功能正常，可供擊發適用子彈使用
      ，認具殺傷力。
  四、扣案之改造手槍1 枝：經本院當庭勘驗結果為「扣案改造
      手槍附有彈匣一個，彈匣取出置放功能正常，槍管暢通，
      擊發功能正常，滑套功能正常」。
  五、依上開補強證據，已足以證明被告甲○○、乙○○所為自
      白之真實性，是被告等二人前開自白持有改造手槍之犯行
      ，屬於真實而可予採信。
、論罪科刑之理由
  一、核被告甲○○、乙○○所為，均係犯槍砲彈藥刀械管制條
      例第8條第4項之未經許可，持有可發射子彈具有殺傷力之
      改造手槍罪。被告甲○○、乙○○就上開犯行，有犯意之
      聯絡及行為之分擔，為共同正犯。又按未經許可持有槍、
      彈，其持有之繼續為行為之繼續，亦即一經持有槍、彈，
      罪已成立，但其完結須繼續至持有行為終了時為止（最高
      法院88年度第8 次刑事庭會議決議意旨亦同此見解）。是
      本件被告乙○○自93年間3 月間某日起持有扣案改造手槍
      ，一直至查獲時之97年3 月19日止，期間槍砲彈藥刀械管
      制條例、刑法等相關法律規定均已修正生效，然其持有行
      為之終了既在槍砲彈藥刀械管制條例、刑法等法律修正公
      布施行之後，自無行為後法律變更可言，而毋須為新舊法
      比較適用，併此敘明。又被告甲○○、乙○○分別有如犯
      罪事實欄所記載經執行有期徒刑完畢之犯罪前案紀錄，此
      有臺灣高等法院被告前案紀錄表在卷可按，其等於受有期
      徒刑之執行完畢後，5 年以內故意再犯本案有期徒刑以上
      之罪，為累犯，均應依刑法第47條第1 項之規定，加重其
      刑（就被告乙○○部分，其繼續持有改造手槍行為之終了
      ，已在其他犯罪之有期徒刑執行完畢後5 年以內，自仍無
      解於累犯之成立）。爰審酌被告甲○○前有偽造文書、毒
      品、槍砲、詐欺等前案紀錄，被告乙○○亦有毒品之前案
      記錄，素行均不佳；且槍、彈本身對於社會治安之潛在威
      脅性甚大，故國家乃對與槍、彈有關之各類型犯罪加以規
      範，以示肅清槍彈、維護社會治安之決心，被告乙○○自
      93年3 月間持有上開改造手槍，竟不思報繳，而被告甲○
      ○明知被告乙○○持有上開改造手槍，乃欲援以為自保，
      而與被告乙○○共同持有改造手槍，心態均屬可議；惟被
      告等人在本件持有改造手槍過程中，並無證據證明其持之
      犯案或對外示威、炫耀，可認其等犯罪情節不重；且犯後
      尚能坦白犯行，態度良好，以及被告乙○○持有改造手槍
      之期間較長，情節較重等一切情狀，分別量處如主文所示
      之刑，罰金部分，併諭知易服勞役之折算標準。
  二、扣案之改造手槍1枝（含彈匣1個），屬違禁物，應依刑法
      第38條第1項第1款規定予以沒收之；至扣案之其他未具殺
      傷力之槍彈、刀械、橡膠條、球棒、背包等物，與被告甲
      ○○、乙○○本案犯行無涉，爰不為沒收之諭知。
肆、應適用之法條
  一、刑事訴訟法第299 條第1 項前段。
  二、槍砲彈藥刀械管制條例第8條第4項。
  三、刑法第11條前段、第28條、第47條第1項、第42條第3項、
      第38條第1項第1款。
本案經檢察官盧姿如到庭執行職務。
中    華    民    國    97    年    9     月    30    日
                  刑事第四庭    審判長法  官  郭惠玲
                                      法  官  呂政燁
                                      法  官  李明益
以上正本證明與原本無異。
如不服本判決，應於判決送達後10日內（應抄附繕本）向本院提
出上訴狀（上訴書狀應敘述具體理由。上訴書狀未敘述上訴理由
者，應於上訴期間屆滿後二十日內補提理由書於原審法院。）。
                                      書記官  劉穗筠
中    華    民    國    97    年    10    月    1     日
槍砲彈藥刀械管制條例第8條
未經許可，製造、販賣或運輸鋼筆槍、瓦斯槍、麻醉槍、獵槍、
空氣槍或第4條第1項第1款所定其他可發射金屬或子彈具有殺傷
力之各式槍砲者，處無期徒刑或5年以上有期徒刑，併科新臺幣1
千萬元以下罰金。
未經許可，轉讓、出租或出借前項所列槍枝者，處 5 年以上有期
徒刑，併科新臺幣 1 千萬元以下罰金。
意圖供自己或他人犯罪之用，而犯前二項之罪者，處無期徒刑或
 7 年以上有期徒刑，併科新臺幣 1 千萬元以下罰金。
未經許可，持有、寄藏或意圖販賣而陳列第 1 項所列槍枝者，處
 3年以上10年以下有期徒刑，併科新臺幣700萬元以下罰金。
第 1 項至第 3 項之未遂犯罰之。


司法院資訊處製作；財團法人民間司法改革基金會備份。
